【裁判字號】    92,訴,1130
【裁判日期】    921013
【裁判案由】    偽造文書
【裁判全文】
臺灣彰化地方法院刑事判決                        九十二年度訴字第一一三號
    公  訴  人  臺灣彰化地方法院檢察署檢察官
    被      告  乙○○
右列被告因偽造文書案件，經檢察官提起公訴（九十二年度偵字第四一一九號），本
院依簡式審判程序判決如左：
    主      文
乙○○共同行使偽造私文書，足以生損害於他人，處有期徒刑月，如易科罰金，以
佰元折算壹日。
0000000、0000000號市內電話業務申請書貳張上乙○○偽造之「甲○
○」印文共肆枚，偽造之「甲○○」印章壹枚，均沒收。
    事      實
一、乙○○於民國八十六年間因經濟情況欠佳，經由報載分類廣告向名為「許福壽」
    （起訴書誤為許長壽）之年籍不詳成年男子借款，並應許福壽之要求，以乙○○
    自己名義申辦0000000號及0000000號二支巿內電話供許福壽使用
    。嗣因乙○○積欠本息未能如期還款，許福壽遂要求乙○○將前述申辦之二支巿
    內電話過戶予甲○○名下，並交付預先盜刻之甲○○印章一枚供其使用，同時言
    明事成後可抵免新台幣（下同）一萬元之利息作為報酬。乙○○雖與甲○○毫不
    相識，亦未見聞甲○○委託許福壽或其本人代辦電話過戶事宜，客觀上已有預見
    未獲甲○○授權簽名之不法事實，詎其竟因急需解決債務問題，仍與許福壽共同
    基於偽造文書之犯意聯絡，於八十七年一月二日，乙○○與許福壽二人相偕至中
    華電信股份有限公司（下稱中華電信公司），由乙○○在巿內電話業務申請書上
    之新用戶簽章欄，填寫甲○○之國民身分證號及戶籍地址後，並持前揭許福壽交
    付之甲○○印章蓋用而成印文，接續偽造上述二支市內電話之業務申請書共二張
    ，並向中華電信公司職員提出予以行使，足生損害於甲○○及中華電信公司對於
    客戶資料管理之正確性，在不違背其本意之情形下偽造上開私文書。嗣因甲○○
    接獲中華電信公司催繳高達一萬一千七百十五元之電信費用，經查詢電信用戶異
    動資料後始悉上情。
二、案經甲○○訴請臺灣臺中地方法院檢察署呈請臺灣高等法院檢察署核轉臺灣高雄
    地方法院檢察署，再呈請臺灣高等法院檢察署檢察核轉臺灣彰化地方法院檢察署
    檢察官偵查起訴。
    理      由
一、本件被告乙○○於準備程序中，先就右揭犯罪事實為有罪之陳述，且所犯係死刑
    、無期徒刑、最輕本刑為三年以上有期徒刑以外之罪，經本院合議庭依刑事訴訟
    法第二百七十三條之一第一項之規定，裁定由法官一人獨任進行簡式審判程序，
    先此敘明。
二、右揭事實，業據被告乙○○於本院審理時坦承不諱，核與告訴人甲○○指訴遭人
    冒名填製巿內電話業務申請書等情相符，並有偽造之巿內電話業務申請書二份、
    中華電信公司客戶歷史資料查詢表一份、臺灣臺中地方法院臺中簡易庭八十九年
    度中小字第五九一號小額民事判決一份（告訴人遭中華電信公司追償電信費用事
    件）附卷可稽，足徵被告前揭自白應屬實情。本案事證已臻明確，被告犯行至堪
    認定。
三、核被告乙○○所為，係犯刑法第二百十六條、第二百十條之行使偽造私文書罪。
    其偽造「甲○○」印文之部分行為（盜刻印章部分被告並未參與），應吸收於偽
    造「市內電話業務申請書」私文書之全部行為中；而偽造私文書之低度行為，復
    為行使該文書之高度行為所吸收，均不另論罪。而被告與許福壽二人就前揭犯罪
    之實施，顯有犯意聯絡及行為分擔，均為共同正犯。爰審酌被告犯罪動機、目的
    、手段、主觀上僅具有間接故意及分擔之行為角色、對於告訴人造成之權益侵害
    、於本院審理期間坦承犯行之態度、智識程度等一切情狀，量處如主文所示之刑
    ，併諭知易科罰金之折算標準，以示懲儆。0000000、0000000號
    市內電話業務申請書二張上被告所偽造「甲○○」印文共四枚，均應依刑法第二
    百十九條之規定宣告沒收；另被告持以蓋用之偽造「甲○○」印章一枚，雖屬共
    犯許福壽盜刻使用，並未扣存本案，然既無證據證明業已滅失，仍應依前揭規定
    宣告沒收。
四、又被告為前開犯罪行為後，刑法第四十一條已於九十年一月十日修正公布，經比
    較修正前後之規定，以修正後之新法較有利於被告，爰依刑法第二條第一項前段
    規定，適用修正後之刑法第四十一條第一項前段，而諭知易科罰金之折算標準，
    附此敘明。
據上論斷，應依刑事訴訟法第二百七十三條之一第一項、第二百九十九條第一項前段
，刑法第二條第一項前段、第二十八條、第二百十條、第二百十六條、第四十一條第
一項前段、第二百十九條，罰金罰鍰提高標準條例第二條，判決如主文。
本案經檢察官陳德芳到庭執行職務。
中    華    民    國    九十二      年      十      月      十三        日
                    臺灣彰化地方法院刑事第三庭
                                    法      官  高  文  崇
右正本證明與原本無異。
如不服本判決，應於判決送達後十日內向本院提出上訴狀( 須附繕本 )。
告訴人或被害人對於判決如有不服具備理由請求檢察官上訴者，其上訴期間之計算係
以檢察官收受判決正本之日期為準。
                                    法院書記官  謝  志  鑫
中    華    民    國    九十二      年      十      月      二十        日
刑法第二百十條：
偽造、變造私文書，足以生損害於公眾或他人者，處五年以下有期徒刑。
刑法第二百十六條：
行使第二百十條至第二百十五條之文書者，依偽造、變造文書或登載不實事項或使登
載不實事項之規定處斷。


司法院資訊處製作；財團法人民間司法改革基金會備份。
